臺灣彰化地方法院刑事判決
                                      110年度易字第175號
公  訴  人  臺灣彰化地方檢察署檢察官
被      告  劉晉安




上列被告因加重竊盜案件，經檢察官提起公訴（109年度少連偵
字第158號），被告於準備程序中就被訴事實為有罪之陳述，本
院裁定以簡式審判程序審理，判決如下：
    主    文
乙○○與少年共同犯竊盜罪，累犯，處有期徒刑陸月，如易科罰金
，以新臺幣壹仟元折算壹日。
未扣案犯罪所得新臺幣肆萬元沒收，於全部或一部不能沒收或不
宜執行沒收時，追徵其價額。
    犯罪事實
一、乙○○因劉○○（未滿18歲，真實姓名年籍資料詳卷，其母親楊
    ○霞未提告訴）無錢賠償之前損壞其住處物品之損失，遂與
    劉○○共同基於意圖為自己不法所有之竊盜犯意聯絡，2人透
    過臉書通訊軟體messenger密謀進入劉○○與其母親楊○霞共同
    位於彰化縣社頭鄉員集路之住處(真實地址詳卷)，竊取楊○
    霞之財物，以賠償乙○○之損失，劉○○乃將其住處鑰匙交給乙
    ○○並告以楊○霞之財物藏放處，以利乙○○進入其住處竊取楊○
    霞之財物，其後，乙○○即於民國109年6月27日上午8時許，
    騎乘其向不知情之張育瑄所借用之車牌號碼000-000號重型
    機車至劉○○前開住處，持上開鑰匙進入以竊取楊○霞放在住
    處內之現金新臺幣（下同）4萬元，得手後，騎乘機車離去
    。
二、案經甲○○訴由彰化縣警察局田中分局報告臺灣彰化地方檢察
    署檢察官偵查起訴。
    理    由
甲、證據能力部分：
    本判決下列引用以認定被告犯罪事實之供述及非供述證據，
    被告或同意證據能力（本院卷第60頁），或未於言詞辯論終
    結前聲明異議，復查無不法取得之違法情事，並為證明犯罪
    事實存否所必要，及經本院踐行合法調查證據程序，是認均
    具有證據能力。
乙、認定犯罪事實所憑之證據及理由：
一、上揭犯罪事實，業經被告坦承不諱，核與證人即告訴人楊○
    霞於警詢證述遭竊之情節；證人即共犯劉○○於警偵證述行竊
    之情節；證人張育瑄於警詢證述其出借機車給被告之情節，
    各大致相符，並有楊○霞、張育瑄之指認犯罪嫌疑人紀錄表
    、監視器錄影畫面擷圖、臉書通訊軟體messenger之對話擷
    圖、車牌號碼000-000號機車車輛詳細資料報表（見偵卷第1
    5至18、20至26頁）在卷可參。堪認被告之自白與事實相符
    ，其犯行堪予認定，事證明確，應依法論科。
二、核被告所為，係犯刑法第320條第1項之竊盜罪。被告與劉○○
    有犯意聯絡及行為分擔，應依刑法第28條規定，論以共同正
    犯。被告行為時為成年人，與未滿18歲之少年劉○○共犯本案
    （有其等年籍資料在卷可參），應依兒童及少年福利與權益
    保障法第112條第1項前段規定，加重其刑。檢察官起訴固認
    被告所為係犯侵入住宅加重竊盜罪，然被害人楊○霞與其子
    劉○○同住，被告顯係經有居住權人之共犯劉○○之同意，持劉
    ○○交付之鑰匙進入楊○霞與劉○○共同之住處行竊，尚難認符
    合「侵入住宅」之加重竊盜要件，然起訴之基本社會事實同
    一，本院自應依刑事訴訟法第300條規定變更起訴法條。
三、經查，被告前因①詐欺案件，經臺灣臺中地方法院（下稱臺
    中地院）以103年度訴字第1894號判決判處應執行有期徒刑1
    年5月確定；②詐欺案件，經臺中地院以108年度訴更二字第7
    號判決判處有期徒刑1年1月。上開①案件經入監服刑，於105
    年6月27日假釋出監並付保護管束，於105年8月3日保護管束
    期滿，假釋未經撤銷，視為執行完畢，其後①②案件經臺中地
    院裁定定應執行有期徒刑1年7月（因羈押日數折抵而執行完
    畢，無需再入監執行）等情，有臺灣高等法院被告前案紀錄
    表在卷可憑。是被告於受有期徒刑執行完畢5年以內，故意
    再犯本件有期徒刑以上之罪，符合刑法第47條第1項所規定
    之累犯。茲參酌大法官第775號解釋意旨，審酌被告前開構
    成累犯之前案中，不乏有侵害他人財產法益之財產犯罪，又
    犯本案侵害他人財產權之犯行，顯見就是類犯罪具特別惡性
    ，刑罰之反應力薄弱，依其本案所犯情節，難認有因適用刑
    法第47條第1項規定加重最低本刑致無法處以最低法定本刑
    而有所受刑罰超過所應負擔罪責之罪刑不相當的過苛情形。
    是應依前開累犯及刑法第70條之規定，遞加重其刑。
四、爰以行為人之責任為基礎，審酌被告不思以正當途徑獲取所
    需財物，竟與少年共犯竊盜，欠缺尊重他人財產權及法治之
    正確觀念，實為不該，考量其犯罪動機、目的、手段、犯罪
    所生危害、竊取財物多寡、坦承犯行，並與被害人楊○霞達
    成調解（雙方約定被告出監後再支付和解金），此經被告與
    被害人楊○霞陳述在卷，及被告前科素行（參卷附臺灣高等
    法院被告前案紀錄表），暨其自陳：我國中肄業，沒有專長
    及證照，離婚，有1個就讀國小1年級的小孩由前妻照顧，入
    監所前我租屋住並受僱做板模，平均月薪約6至8萬元左右，
    無欠債等語之智識程度、家庭生活及經濟狀況等一切情狀，
    量處如主文所示之刑，並諭知易科罰金之折算標準。
五、被告竊得之4萬元為其犯罪所得，並未扣案，亦尚未償還被
    害人，應依刑法第38條之1第1項、第3項規定宣告沒收，於
    全部或一部不能沒收或不宜執行沒收時，追徵其價額。
據上論斷，依刑事訴訟法第273條之1第1項、第299條第1項前段
，判決如主文。
本案經檢察官施教文提起公訴，檢察官廖偉志到庭執行職務。
中　　華　　民　　國　 110　　年　  3 　　月　  31  　日
                  刑事第五庭        法  官  吳芙如 
以上正本證明與原本無異。
如不服本判決應於收受判決後20日內向本院提出上訴書狀，並應
敘述具體理由。其未敘述上訴理由者，應於上訴期間屆滿後20日
內向本院補提理由書（均須按他造當事人之人數附繕本）「切勿
逕送上級法院」。
告訴人或被害人對於判決如有不服具備理由請求檢察官上訴者，
其上訴期間之計算係以檢察官收受判決正本之日期為準。
中　　華　　民　　國　　110 　年　　3 　　月　　31　　日
                                    書記官  林盛輝
附錄本案論罪科刑法條全文：
中華民國刑法第320條
意圖為自己或第三人不法之所有，而竊取他人之動產者，為竊盜
罪，處5年以下有期徒刑、拘役或50萬元以下罰金。
意圖為自己或第三人不法之利益，而竊佔他人之不動產者，依前
項之規定處斷。
前二項之未遂犯罰之。